# 担保公司整体变更股份公司时一般风险准备金可否转为资本公积

提问人：liubin988513 时间：2014-08-27 22:22:29
金融企业财务规则--实施指南 十一条 主营担保业务的企业,应按本年实现净利润的10%提取一般风险准备金,用于弥补亏损,不得用于分红、转增资本

回答人：chenyiwei
赞同此观点，折股变更时对于一般风险准备应像专项储备那样予以保留。

提问人：julycy 时间：2014-08-28 08:28:26
非常感谢 liubin988513 及陈版主的回复。 但七部委发的《融资性担保公司管理暂行办法》中关于准备金的条款如下： 第三十一条融资性担保公司应当按照当年担保费收入的 50 ％提取未到期责任准备金，并按不低于当年年末担保责任余额 1 ％的比例提取担保赔偿准备金。担保赔偿准备金累计达到当年担保责任余额 10 ％的，实行差额提取。差额提取办法和担保赔偿准备金的使用管理办法由监管部门另行制定。 没有对一般风险准备金做出规定，实务中有也有担保公司不计提一般风险准备金的。这样是否可以不用保留。

回答人：chenyiwei
这是不同监管部门从不同角度分别作出的规定，均应遵循。我理解此处第三十一条中的担保赔偿准备金是列作负债的，而一般风险准备金是列作权益的，因此两者不矛盾。